臺灣屏東地方法院刑事判決　　　　　　　　　　　　　九十一年度易字第二三九號
　　公　訴　人　臺灣屏東地方法院檢察署檢察官
　　被　　　告　甲○○
　　選任辯護人　葉武侯
右列被告因妨害自由案件，經檢察官提起公訴（九十一年度偵字第九九號），本院判
決如左：
     主  文
甲○○公務員假借職務上之機會，以加害生命之事，恐嚇他人致生危害於安全，處拘
役參拾日，如易科罰金，以參佰元折算壹日。
     事  實
甲○○係臺灣屏東看守所之管理員，為依據法令從事公務之人員，其得悉涉嫌於九十
年八月十三日凌晨侵入其父郭明色住處行竊之乙○○經羈押在該所，乃利用其為該所
戒護課管理員之機會，於九十年九月二十日下午五時許，以與乙○○認識為由，商得
乙○○所在和舍十八房該管戒護管理員王承璽同意，將乙○○帶出房舍外走廊，除命
乙○○蹲下，並捶打乙○○頭部（未成傷）外，並基於恐嚇之犯意，向乙○○恫嚇謂
：出庭時需照筆錄說，不要跟我父親爭辯，不然要讓你死得很難看等語，致乙○○心
生畏懼，而有生命安全遭受危害之疑慮。
     理  由
一、訊據被告甲○○坦承於前揭時地將告訴人乙○○帶出舍房之事實，惟否認出言恐
    嚇告訴人，併其辯護意旨辯稱：伊只是跟乙○○說到法庭時，要照實將當天情形
    跟檢察官說而已，僅係溝通；告訴人所指訴之內容，初謂伊恐嚇其出庭時需照筆
    錄說，後卻謂係伊要其勿與伊父親爭辯，前後不一；告訴人稱同舍羈押人犯均知
    此事，經檢察官調查後，並無法佐其說詞，王承璽亦證稱未見伊打乙○○及出言
    恐嚇云云。
二、經查：
（一）前揭事實，經告訴人指訴在卷，而被告乃以與告訴人認識為由，商得該管管理
      員王承璽之同意，始將告訴人帶至房舍外走廊，且當時被告為坐姿，而告訴人
      則係蹲於其前，均據證人王承璽證述明確。又被告與告訴人接觸之緣由，無非
      告訴人侵入其父郭明色住處行竊一事，復為被告所是認，就被告為看守所戒護
      管理員，而告訴人則為在押人犯之地位以觀，參酌上開渠二人實際接觸應對之
      態勢，顯非被告所謂之尋常溝通而已。
（二）告訴人初於九十年十月五日申告被告恐嚇犯行，本案偵查中，曾經檢察官徵詢
      其並無變更羈押處所之意願，迨本院審理時，告訴人始終為羈押在屏東看守所
      之人犯，其人身自由、生活舉止等悉遭監管拘束，且其與被告素不相識，更無
      怨隙，挺身指控在押看守所管理員犯行，對其自身處境而言，顯然未有任何利
      益之處，查無可疑之不正動機，此亦足擔保其指訴之真實性。另訊據證人即當
      時與告訴人同舍房之在押人犯黃正華亦證稱：乙○○回房有說主管叫他不要亂
      講話等語，與告訴人指稱被告恐嚇其出庭時不要與其父爭辯之情，若合符節，
      洵見告訴人並非誣攀，堪予採信。
（三）被告捶打告訴人頭部，並對其嚇稱：出庭時需照筆錄說，不要跟我父親爭辯，
      不然要讓你死得很難看等語，主觀上顯係以欲加害生命之事通知於告訴人。而
      被告身為在押人犯，相較於身為押所戒護管理員之被告，明顯屈居弱勢，其無
      故經被告帶離舍房，復遽遭被告捶打及威嚇，客觀上顯足令其心生畏怖，而有
      其生命恐遭被告侵害之不安全感覺，均堪認定。
（四）至告訴人先後指述被告恐嚇之具體言詞，均不出被告確係為其父住處遭告訴人
      侵入行竊一事加以質問並威嚇之範圍，彼此復無衝突之處，應係就被告恐嚇之
      全部言詞，前後分次為部分之陳述，難指為瑕疵。又訊據案發當時與告訴人同
      舍房之在押人犯許明來、李文孟、曾光輝、莊進勇、尤瑞雄等人，渠等或稱僅
      知或聽說告訴人被叫出去，惟不知何事；或稱時隔久遠，不復記憶；或稱不知
      等語，然告訴人舉許明來等人為證據方法，乃為佐其指訴之真實性，雖經調查
      結果，未能加以補強，惟此亦俱非積極可排除前揭事證所認定事實之證據，自
      無足為有利被告之認定。此外，證人王承璽固證稱未見被告捶打告訴人並出言
      恐嚇云云，惟王承璽既係基於同事情誼，私下通融被告將告訴人帶離房舍，被
      告對告訴人之本件作為涉及不法，就王承璽而言，實難免有自身遭受追究或處
      罰之顧慮，此部分與其本身有明顯之利害關係，屬不得令具結之證言，證明力
      薄弱，尚難採信。本件事證明確，被告犯行洵堪認定，應予依法論科。
三、被告為屏東看守所戒護課管理員，有簡歷表一紙可稽，為依據法令從事公務之人
    員，核其前揭所為，係犯刑法第三百零五條之恐嚇危害安全罪。又被告身為公務
    員，利用其恰巧任屏東看守所戒護管理員之職務上機會，故意為上開犯行，應依
    同法第一百三十四條前段加重其刑。爰審酌被告素行，犯罪動機、手段、目的、
    所生危害，犯後態度等一切情狀，量處如主文所示之刑，並諭知易科罰金之折算
    標準，以資儆懲。
據上論斷，應依刑事訴訟法第二百九十九條第一項前段，刑法第三百零五條、第一百
三十四條前段、第四十一條第一項，罰金罰鍰提高標準條例第一條前段、第二條，判
決如主文。
中      華      民      國      九十一      年    三    月    二十九    日
                                          法  官  蔡憲德
右正本證明與原本無異。
如不服本判決應於收受本判決後送達後十日內向本院提出上訴書狀，其未敘述上訴理
由者，並得於提起上訴後十日內向本院補提理由書狀（均須按他造當事人之人數附繕
本 ）「切勿逕送上級法院」
                                          書記官  林鴻仁
中      華      民      國      九十一      年    三    月    二十九    日
附錄本案論罪科刑法條
刑法第三百零五條：
以加害生命、身體、自由、名譽、財產之事，恐嚇他人致生危害於安全者，處二年以
下有期徒刑、拘役或三百元以下罰金。
刑法第一百三十四條前段：
公務員假借職務上之權力、機會或方法，以故意犯本章以外各罪者，加重其刑至二分
之一。
